臺灣士林地方法院刑事判決
111年度交簡上字第35號
上  訴  人  趙柏諺



上列上訴人因過失傷害案件，不服本院中華民國111年2月8日本
院110年度審交簡字第383號刑事簡易判決（偵查案號：110年度
偵字第9656號），提起上訴，本院管轄之第二審合議庭判決如下
：
    主  文
上訴駁回。
趙柏諺緩刑貳年。
    事實及理由
一、本案經本院審理結果，認第一審判決對被告趙柏諺論以刑法
    第284條前段之過失傷害罪，量處拘役50日，並諭知如易科
    罰金，以新臺幣（下同）1000元折算1日，其認事用法及量
    刑均無不當，應予維持，除補充「被告於本院第二審審理中
    之自白（見交簡上卷第35、39頁）」外，餘均引用附件第一
    審簡易判決書記載之事實、證據及理由。
二、被告上訴意旨略以：原審時被告已願意賠償告訴人3萬元，
    且告訴人所受傷害為一人左手、另一人右手擦傷，尚屬輕微
    ，原判決量處拘役50日顯然過高。且被告還在打零工、等當
    兵，希望可以減輕刑期等語。
三、按量刑之輕重，係事實審法院得依職權自由裁量之事項，茍
    已斟酌刑法第57條所列各款事由及一切情狀，作為酌量輕重
    之標準，而未逾越法定刑度，在同一犯罪事實與情節，如別
    無其他加重或減輕之原因，下級法院量定之刑，亦無過重或
    失輕之不當情形，則上級法院對於下級法院之職權行使，原
    則上應予尊重。經查，原審以被告罪證明確，且符合自首要
    件，依法減輕其刑，並審酌被告騎乘機車上路，本應小心謹
    慎以維護自身及他人之生命身體安全，竟因前開過失，肇致
    本件車禍事故之發生，致告訴人卓春金、黃○芠因此受傷，
    確有不該，衡以其犯後坦承犯行，態度尚可，然迄未與告訴
    人卓春金、黃○芠達成和解且未為賠償，又被告無前科、素
    行良好，有臺灣高等法院被告前案紀錄表在卷可按，復參酌
    被告過失之程度、告訴人卓春金、黃○芠所受傷勢均屬輕微
    ，及被告自述高中肄業之教育智識程度、目前無業、未婚、
    無需扶養家人之生活狀況等一切情狀，量處被告拘役50日，
    並諭知如易科罰金，以1000元折算1日之折算標準，已綜合
    本件被告所涉之過失情節、告訴人等之受傷結果、被告之犯
    後態度，以及於原審時雙方未能達成和解，被告尚未為賠償
    等情形，作為科刑之判斷基礎，於法律規定之刑度範圍內謹
    慎裁量決定刑度，並無違法或顯然失輕、過重之情事，亦無
    何科刑與罪責不相當之瑕疵可指，原審之刑罰裁量尚無輕縱
    或有其他失當之情事，本院第二審合議庭自應予以尊重，被
    告上訴意旨指摘原審有量刑過重之情，難認有據。是原審判
    決認事用法並無違法或不當，量處之刑度亦稱妥適，應予維
    持。被告執前詞提起上訴，經核並無理由，應予駁回。
四、緩刑之說明：
　　被告未曾因故意犯罪受有期徒刑以上刑之宣告，有其臺灣高
    等法院被告前案紀錄表1份在卷可憑（見交簡上卷第21頁）
    ，因一時疏忽，致罹刑典，事後坦承犯行，且被告於提起本
    件上訴後，已於111年4月11日與告訴人2人成立調解，由被
    告當場給付5萬元賠償金予告訴人2人收受（不含強制責任保
    險賠償金），告訴人2人亦表示願意原諒被告，請求法院給
    予被告緩刑之機會等情，有卷附之本院士林簡易庭調解筆錄
    各1份附卷可參（見交簡上卷第15至16頁），堪認被告犯後
    頗具悔意，並已取得告訴人2人之諒解，其經此偵審程序與
    科刑宣告後，當知所警惕，信無再犯之虞，本院因認原審對
    被告宣告之刑，以暫不執行為適當，爰依刑法第74條第1項
    第1款之規定，宣告被告緩刑2年，以期惕勵。又緩刑之宣告
    ，係國家鑒於被告能因知所警惕而有獲得自新機會之期望，
    特別賦予宣告之刑暫不執行之恩典，若被告在緩刑期間，又
    再為犯罪或其他符合法定撤銷緩刑之原因，均將產生撤銷本
    件緩刑宣告而仍須執行所宣告之刑之後果，被告務必切實銘
    記在心，警惕慎行，以免喪失自新之機會。
據上論斷，應依刑事訴訟法第455條之1第1項、第3項、第364 條
、第368條，刑法第74條第1項第1款，判決如主文。
本案經檢察官王碩志提起公訴，檢察官郭騰月到庭執行職務。　
中　　華　　民　　國　　111 　年　　6 　　月　　21　　日
                  刑事第三庭  審判長法  官  蕭文學
　　　　　　　                  　　法  官  葛名翔
　　　　　　　　　                  法  官  李東益
以上正本證明與原本無異。
不得上訴。
                                    書記官  謝涵妮
中　　華　　民　　國　　111 　年　　6 　　月　　21　　日
附件：
臺灣士林地方法院刑事簡易判決 110年度審交簡字第383號 公  訴  人  臺灣士林地方檢察署檢察官 被      告  趙柏諺  上列被告因過失傷害案件，經檢察官提起公訴(110年度偵字第9656號)，因被告自白犯罪，本院認為宜以簡易判決處刑(本院原案號：110年度審交易字第929號)，裁定改依簡易判決處刑如下： 　　主　文 趙柏諺犯過失傷害罪，處拘役伍拾日，如易科罰金，以新臺幣壹仟元折算壹日。     事  實 一、趙柏諺於民國110年2月2日上午10時20分許，騎乘車牌號碼000-0000號普通重型機車，沿臺北市大同區塔城街第4車道由南往北方向行駛，行至同路段10號對面前時，見同車道前方之公車開啟右轉方向燈並靠右行駛，其本應注意超越前行車時，應顯示左方向燈並於前車左側保持半公尺以上之間隔超過，且應注意車前狀況，隨時採取必要之安全措施，而依當時天候晴、日間自然光線、柏油路面、乾燥、無缺陷及障礙物、視距良好等情，客觀上並無不能注意之情事，竟疏未注意及此，貿然自上開公車之右側超車，適有卓春金騎乘車牌號碼000-000號普通重型機車搭載其女兒黃○芠(103年生，真實姓名年籍詳卷)停靠在該處路旁，欲找尋停車位，趙柏諺見狀為閃避而緊急煞車，其所騎乘之前開機車不慎打滑而人車倒地，該機車倒地後往前滑行撞及卓春金騎乘之前開機車車尾，致卓春金受有左手擦挫傷之傷害、黃○芠則受有右手擦挫傷之傷害。趙柏諺於肇事後，在有偵查犯罪職權之警察機關尚未知悉其係肇事者之前，向獲報前往其就診之醫院處理之警員坦承其係事故當事人，自首而願接受裁判。 二、案經卓春金、黃○芠訴由臺北市政府警察局大同分局報告臺灣士林地方檢察署檢察官偵查起訴。 　　理　由 一、上開事實，業據被告趙柏諺於警詢、偵訊及本院準備程序時坦承不諱(見臺灣士林地方檢察署110年度偵字第9656號卷【下稱偵卷】第10至11、57、125至129頁、本院110年度審交易字第929號卷【下稱本院卷】第28頁)，核與證人即告訴人卓春金於警詢、偵訊所為指述大致相符(見偵卷第21至29、59、61、125至129頁)，並有臺北市政府警察局大同分局道路交通事故現場圖、道路交通事故調查報告表(一)、(二)、臺北市政府警察局大同分局交通分隊道路交通事故補充資料表、臺北市政府警察局道路交通事故肇事人自首情形紀錄表各1份、現場及車損照片24張、被告之行車紀錄器錄影畫面翻拍照片6張、臺北市立聯合醫院忠孝院區驗傷診斷證明書2紙在卷可稽(見偵卷第37、39、51至55、63、65、69、75至79、89至100頁)，足見被告前開出於任意性之自白與事實相符，堪信為真。 二、按汽車超車時，前行車減速靠邊或以手勢或亮右方向燈表示允讓後，後行車始得超越。超越時應顯示左方向燈並於前車左側保持半公尺以上之間隔超過，行至安全距離後，再顯示右方向燈駛入原行路線；又汽車行駛時，駕駛人應注意車前狀況及兩車並行之間隔，並隨時採取必要之安全措施，道路交通安全規則第101條第1項第5款、第94條第3項分別定有明文。本件被告既考領有駕駛執照，對於前開規定自不得諉為不知，又本件事故發生時，天候晴、日間自然光線、柏油路面、乾燥、無缺陷及障礙物、視距良好等情，有道路交通事故調查報告表㈠在卷可稽，顯見當時並無不能注意之情事，詎其竟疏未遵守前揭規定，於前方之公車開啟右轉方向燈並往右偏駛時，執意自該公車之右側超車，致發現前方路旁有告訴人卓春金騎乘之機車停靠時，為閃避而緊急煞車並失控打滑，其機車因此撞及告訴人卓春金騎乘之機車，自有過失；再告訴人卓春金及黃○芠因本件交通事故分別受有上開傷害等情，亦有臺北市立聯合醫院忠孝院區驗傷診斷證明書2紙在卷可憑，告訴人卓春金、黃○芠所受之傷害結果與被告前開過失行為間別無其他原因介入，是被告之過失行為與告訴人卓春金及黃○芠所受傷害間具有相當因果關係，殆無疑義。本案事證明確，被告過失傷害犯行洵堪認定，應予依法論科。 三、論罪科刑 　㈠核被告趙柏諺所為，係犯刑法第284條前段之過失傷害罪。 　㈡被告以一過失行為，同時造成告訴人卓春金及黃○芠2人受傷之結果，為想像競合犯，應依刑法第55條之規定，從一重之過失傷害罪處斷。 　㈢又被告於肇事後，向獲報前往其就診之醫院處理之警員坦承其係事故當事人等情，有臺北市政府警察局道路交通事故肇事人自首情形紀錄表及談話紀錄表各1份在卷可憑（見偵卷第57、69頁），其於有偵查犯罪權限之機關或人員知悉其犯罪前，主動向員警自首，進而於本案偵查、審理期間到庭接受裁判，合於自首之要件，爰依刑法第62條前段規定，減輕其刑。 　㈣爰以行為人之責任為基礎，審酌被告騎乘機車上路，本應小心謹慎以維護自身及他人之生命身體安全，竟因前開過失，肇致本件車禍事故之發生，致告訴人卓春金、黃○芠因此受傷，確有不該，衡以其犯後坦承犯行，態度尚可，然迄未與告訴人卓春金、黃○芠達成和解且未為賠償，又被告無前科、素行良好，有臺灣高等法院被告前案紀錄表在卷可按，復參酌被告過失之程度、告訴人卓春金、黃○芠所受傷勢均屬輕微，及被告自述高中肄業之教育智識程度、目前無業、未婚、無需扶養家人之生活狀況等一切情狀(見本院卷第29頁)，量處如主文所示之刑，並諭知易科罰金之折算標準。 據上論斷，應依刑事訴訟法449條第2項、第3項，刑法第284條前段、第62條前段、第41條第1項前段，刑法施行法第1條之1第1項，逕以簡易判決處刑如主文。 本案經檢察官王碩志提起公訴，檢察官江玟萱到庭執行職務。 中　　華　　民　　國　　111 　年　　2 　　月　　8 　　日                   刑事第九庭  法  官  陳秀慧 以上正本證明與原本無異。 如不服本判決，得自判決送達之日起20日內，具狀向本院提起上訴（須按他造當事人之人數附繕本），上訴本院合議庭。因疫情而遲誤不變期間，得向法院聲請回復原狀。                               書記官  陳建宏  中　　華　　民　　國　　111 　年　　2 　　月　　8 　　日 附錄本判決論罪科刑法條 刑法第284 條 因過失傷害人者，處1 年以下有期徒刑、拘役或10萬元以下罰金 ；致重傷者，處3 年以下有期徒刑、拘役或30萬元以下罰金。